【裁判字號】    95,訴,109
【裁判日期】    950406
【裁判案由】    違反槍砲彈藥刀械管制條例
【裁判全文】
臺灣屏東地方法院刑事判決               95年度訴字第109號
公  訴  人  臺灣屏東地方法院檢察署檢察官
被      告  甲○○
上列被告因違反槍砲彈藥刀械管制條例案件，經檢察官提起公訴
（94年度偵字第5934號），嗣因被告就被訴犯罪事實為有罪之陳
述，並聽取當事人之意見後，本院裁定改依簡式審判程序審理，
判決如下：
    主  文
甲○○未經許可，持有子彈，累犯，處有期徒刑柒月，併科罰金
新臺幣肆萬元，罰金如易服勞役，以佰元折算壹日。扣案具有
殺傷力之玩具金屬彈殼加裝直徑9mm 金屬彈頭而成之改造子彈
顆，均沒收。
    事  實  及  理  由
一、被告甲○○於民國94年11月16日某時許，駕車行經苗栗縣頭
    份鎮某農地旁，因內急而下車小解時，在該農地內拾獲1 只
    黑色袋子（袋內有不具殺傷力之改槍手槍1 支、彈匣1 個、
    具有殺傷力之玩具金屬彈殼加裝直徑9mm 金屬彈頭而成之改
    造子彈4 顆，及不具殺傷力之玩具子彈1 顆），其明知未經
    許可不得持有具有殺傷力之子彈，竟基於持有具有殺傷力子
    彈之犯意，未受許可而無故持有上開具有殺傷力之子彈，嗣
    於94年12月8 日23時30分許，為警在屏東縣屏東市北勢里北
    勢巷49-1號甲○○之住處查獲，並扣得前開手槍、彈匣及子
    彈。
二、上開犯罪事實業據，被告於本院審理時坦承不諱；又扣案之
    上開槍、彈，經送內政部警政署刑事警察局鑑定，由該局以
    性能檢驗法、試射法鑑定，結果認為：(一)送鑑改造手槍1 支
    （槍枝管制編號0000000000），認係仿BERETTA 廠M9半自動
    手槍製造之槍枝，經檢視，槍枝欠缺槍機，且槍管內具阻鐵
    ，依現狀，無法供及發子彈使用，認不具殺傷力。(二)送鑑子
    彈5 顆，其中4 顆，認均係玩具金屬彈殼加裝直徑9mm 之金
    屬彈頭而成之改造子彈，採樣1 顆試射，可擊發，認具殺傷
    力；另1 顆，認係玩具子彈，經檢視，不具底火及火藥，非
    為子彈完整結構，認不具殺傷力。此有該局95年1 月3 日刑
    鑑字第0940197903號槍彈鑑定書1 紙在卷可憑；此外復有於
    被告上開住處搜索所扣得不具殺傷力之改槍手槍1 支、彈匣
    1 個、具有殺傷力之玩具金屬彈殼加裝直徑9mm 金屬彈頭而
    成之改造子彈4 顆、及不具殺傷力之玩具子彈1 顆可資證明
    ，被告之自白顯與事實相符，本件事證明確，被告犯行應可
    認定。
二、核被告甲○○所為係犯槍砲彈藥刀械管制條例第12條第4 項
    之未經許可持有子彈罪。被告曾因違反毒品危害防制條例、
    妨害兵役及竊盜等3 罪，分別經本院及臺灣高等法院高雄分
    院以89年度易字第314 號、89年度上訴字第712 號及89年度
    上易字第1800號判決判處有期徒刑6 月、3 月及10月，經臺
    灣高等法院高雄分院以90年度聲字第282 號裁定應執行刑1
    年5 月確定，於91年1 月15日縮短刑期假釋出獄，至同年2
    月20日縮刑假釋期滿未經撤銷，以執行完畢論，有卷存臺灣
    屏東地方法院檢察署刑案資料查註紀錄表、臺灣高等法院被
    告前案紀錄表各1 紙可證，其受有期徒刑執行完畢，於5 年
    以內再犯本件最重本刑為有期徒刑以上之罪，為累犯，應依
    刑法第47條之規定，加重其刑。本院審酌被告任意持有上開
    具殺傷力之改造子彈，對社會治安有潛在之危險性，惟念其
    未曾持該子彈犯罪，尚未造成重大之危害，且犯後坦承犯行
    態度良好，及其犯罪動機、目的、手段等一切情狀，量處如
    主文第1 項所示之刑，併科罰金新臺幣40,000元，並諭知罰
    金易服勞役之折算標準，以示懲戒。
三、扣案之具有殺傷力之玩具金屬彈殼加裝直徑9mm 金屬彈頭而
    成之改造子彈3 彈，均具有殺傷力，業如前述，屬違禁物，
    均應依刑法第38條第1 項第1 款之規定併予宣告沒收，至於
    另1 顆同型之子彈，因送鑑定時供試射已擊發，僅餘彈殼，
    非屬違禁物，雖未滅失，不另為沒收之諭知。另扣案不具殺
    傷力之改槍手槍1 支、彈匣1 個、及不具殺傷力之玩具子彈
    1 顆，經鑑定結果，因均無殺傷力，有前揭槍彈鑑定報告可
    稽，故非屬違禁物，亦不另為沒收之諭知。
四、本件被告所拾獲之上開手槍、彈匣及子彈，依社會一般通念
    ，仍具有一定之價值，顯係上開物品所有人惟恐遭警查獲而
    故意藏匿之物，並非刑法第337 條規定之遺失物、漂流物或
    其他脫離本人所持有之物，檢察官認此部分被告另涉刑法第
    337 條之侵占脫離本人所持有之物，即有誤會，原應為無罪
    之諭知，惟公訴意旨認此部分與前開有罪部分有牽連犯之裁
    判上一罪關係，爰不另為無罪之諭知，附此敘明。
五、據上論斷，應依刑事訴訟法第273 條之1 、第284 條之1 、
    第299 條第1 項，槍砲彈藥刀械管制條例第12條第4 項，刑
    法第11條前段、第47條、第42條第2 項、第38條第1 項第1
    款、第2 款，罰金罰鍰提高標準條例第2 條，現行法規所定
    貨幣單位折算新臺幣條例第2 條，判決如主文。
中    華    民    國    95    年    4     月    6     日
                  刑事第一庭    法  官  曾吉雄
以上正本證明與原本無異。
如不服本判決應於收受本判決送達後十日內向本院提出上訴書狀，
其未敘述上訴理由者，並得於提起上訴後十日內向本院補提理由
書狀（均須按他造當事人之人數附繕本）「切勿逕送上級法院」
                                書記官  潘美碧
中    華    民    國    95    年    4     月    6     日
附錄本判決論罪法條
槍砲彈藥刀械管制條例第12條第4項：
未經許可，持有、寄藏或意圖販賣而陳列子彈者，處 5 年以下有
期徒刑，併科新台幣 300 萬元以下罰金。


司法院資訊處製作；財團法人民間司法改革基金會備份。
